【裁判字號】    96,交聲,1914
【裁判日期】    970319
【裁判案由】    違反道路交通管理處罰條例聲明異議
【裁判全文】
臺灣臺北地方法院交通事件裁定        96年度交聲字第1914號
原處分機關  交通部公路總局臺北區監理所
受處分人    甲○○
上列受處分人因違反道路交通管理處罰條例案件，對於交通部公
路總局臺北區監理所中華民國96年12月5日所為之處分（原處分
案號：北監營裁字第40-AEV844788號），聲明異議，本院裁定如
下：
    主  文
異議駁回。
    理  由
一、按禁止左轉路段，不得迴車，道路交通安全規則第106條第3
    款定有明文。次按汽車駕駛人迴車時，在禁止左轉路段迴車
    者，處新臺幣600元以上1800元以下罰鍰，並記違規點數1點
    ，道路交通管理處罰條例第49條第3款、第63條第1項第1款
    亦有明定。
二、本件受處分人即異議人甲○○於民國96年7月29日18時33分
    許，駕駛車牌號碼811-NS號職業一般小客車（下稱系爭車輛
    ），行經臺北市○○路、錦州街巷口，於設有禁止左轉標誌
    之路口違規迴轉，經臺北市政府警察局交通大隊民權一派出
    所員警黃建智舉發「設有禁止左轉路段迴車」之違規，爰依
    違反道路交通管理處罰條例第49條第3款之規定，裁處異議
    人罰鍰900元之處分，並依同條例第63條第1項第1款之規定
    ，記違規點數1點，以上有96年7月29日臺北市政府警察局北
    市警交字第AEU844788號「舉發違反道路交通管理事件通知
    單」影本、96年12月5日交通部公路總局臺北區監理所北監
    營裁字第40-AEU844788號「違反道路交通管理事件裁決書」
    影本各乙份附卷可稽。
三、異議意旨略以：受處分人係於公車專用道前缺口迴車，隨即
    被執勤員警攔下，處以違反道路交通管理處罰條例第49條第
    3款罰鍰並記點。而該路口雖設有禁止左轉標誌，但與違規
    地點相距60公尺，員警攔罰地點及路口有違誤，原處分顯有
    不當，實難甘服云云。
四、經查，本件異議人於96年7月29日18時33分許，駕駛系爭車
    輛行駛於臺北市○○路、錦州街巷口之禁止左轉路段時，確
    有左轉迴車之違規行為，且該路口確實設有禁止左轉之交通
    標誌等情，均為異議人於聲明異議狀內所不否認，並有臺北
    市政府警察局北市警交字第AEU844788號舉發違反道路交通
    管理事件通知單、臺北市政府警察局中山分局96年12月26日
    北市警中分交字第09634761900號函、違規地點照片附卷足
    憑。按汽車迴車時，在禁止左轉路段，不得迴車，道路交通
    安全規則第106條第3款亦有明文，蓋「迴轉」時，必須左轉
    再左轉，從而於禁止左轉之路段，當然即禁止迴轉，是異議
    人自應遵循上開標誌、標線之指示行駛，而竟違規迴轉，所
    為當屬違規行為無訛。又依異議人於本院調查時陳稱：「車
    子是從錦州街路牌那邊迴轉」、「錦州街東西向路口有禁止
    左轉的標示」云云。而查錦州街向東方向為雙向道，向西方
    向為單行道，依卷附違規地點照片，該路口紅綠燈標誌下已
    明顯懸掛「禁止左轉」標誌，依一般人當可明白分辨係屬禁
    止左轉、禁止迴轉之路段無疑，且汽車駕駛人在道路上行駛
    ，本有注意各項交通標線、標誌、號誌指示，並依交通標線
    、標誌、號誌指示駕駛之義務，是縱異議人所辯伊係於公車
    專用道前缺口迴車，然該缺口係主管機關為維護從公車專用
    道下車之公車乘客，於下車後得行走到松江路兩側人行道之
    安全維護考量，並設有枕木紋行人穿越道線以利行人穿越之
    標線，故該缺口非用於汽車迴轉使用之迴轉路口，亦極為昭
    然，異議人據此主張其於該路口迴轉駕駛應屬合法云云，即
    無可採。
五、綜上所述，原處分機關以異議人在禁止左轉路段迴車之違規
    行為事證明確，援引道路交通管理處罰條例第49條第3款、
    第63條第1項第1款之規定，裁處異議人900元之罰鍰，並記
    異議人違規點數1點之處分，認事用法均無違誤，異議人之
    異議為無理由，應予駁回。
據上論斷，應依道路交通案件處理辦法第19條，裁定如主文。
中    華    民    國    97    年    3     月    19    日
                  交通法庭法  官 楊台清
以上正本證明與原本無異。
如不服本裁定，應於送達後5日內，向本院提出抗告狀。
                           書記官 陳麗津
中    華    民    國    97    年    3     月    20    日


司法院資訊處製作；財團法人民間司法改革基金會備份。
